Minutes et répertoires du notaire Jacques GAULTIER, 24 février 1712 - 21 juin 1748 (étude XXV)
Archives nationales
Minutes et répertoires du notaire Jacques GAULTIER (étude XXV)
24 février 1712 - 21 juin 1748
MC/ET/XXV/2 - MC/ET/XXV/6, MC/RE/XXV/1
Etude XXV; Gaultier, Jacques
Archives nationales de France
Minutes et répertoires: la loi 2008-696 du 15 juillet 2008 relative aux archives a fixé à 75 ans à compter de la date de l'acte, ou à 25 ans à compter de la date du décès de l'intéressé si ce délai est plus bref, le délai de communication des minutes et répertoires des notaires; ce délai est porté à 100 ans à compter de la date de l'acte si le document se rapporte à un mineur (code du Patrimoine, articles L213-2, 4e d et 5e).
Autres documents de l'étude (dossiers de clients, comptabilité...): s'agissant d'archives privées, ces documents sont communicables selon les modalités fixées par le déposant ou le donateur.
Certains documents ne sont pas accessibles en raison de leur mauvais état de conservation.
Versement
Accès aux instruments de recherche de tous les notaires de l’étude XXV
Archives de l'étude XXV
- Minutes de Jacques GAULTIER, 1701 - 6 août 1754; MC/ET/XXV/2 - MC/ET/XXV/6
  - Minutes. 1701 - 1720, MC/ET/XXV/2; registre
    Informations complémentaires:
    1701 à 1710, 3 septembre: actes passés par-devant Pierre Delafaye.
    1712, 24 février à 1720: actes passés par-devant Jacques Gaultier.
    Informations concernant le classement:
    Le niveau inférieur de description, quand il existe, correspond aux minutes d'actes. Toutes les minutes ne sont pas forcément décrites une à une. Les descriptions de ces minutes sont plus ou moins détaillées.
  - Minutes. 1721 - 1730, MC/ET/XXV/3; registre
    - Duhamel (Guillaume) maître menuisier rue des Moine aux § transport de maîtrise, 1er mars 1721; MC/ET/XXV/3
      Origine de l'information:
      Artisans XVIIIe siècle, par M. Rambaud et C. Grodecki, 1956-1977 ( fichier papier entièrement dématérialisé; voir contexte dans le Plan d’orientation général - Notaires de Paris, guides thématiques du Minutier).
      Date de révision: 2011-2012
      Date de création de la notice: 2010
      Duhamel, Guillaume
    - Trufeau (Nicolas), maître menuisier au Roule § Transport de maîtrise à .., 1er mars 1721; MC/ET/XXV/3
      cession; Trufeau, Nicolas
    - Letranger (Jean) Serrurier Enclos du Roule § désistement de plainte, 27 février 1725; MC/ET/XXV/3
      Letranger, Jean
    - Mémoire d'ouvrage de maçonnerie fait pour la construction d'une maison sise grand chemin de Neuilly, fait par Nicolas Gaillon, maçon., 2 novembre 1725; MC/ET/XXV/3
      Certifié J.J. Aumont.
      Histoire de l'art, 1700-1750, études XIII à XXXIX (env. 7.500 actes), par Mireille Rambaud, 1966-1975 (fichier papier entièrement dématérialisé; voir contexte dans le Plan d’orientation général - Notaires de Paris, guides thématiques du Minutier).
      Date de révision: 2010
      Date de création de la notice: 2007
      contrat d'apprentissage; Gaillon, Nicolas; maçon
    - Catillon (Léonard) maçon à Neuilly § transport, 25 août 1728; MC/ET/XXV/3
      Catillon, Léonard
    - Gillot (Nicolas) menuisier au Roule § apprentissage, 13 janvier 1729; MC/ET/XXV/3
      contrat d'apprentissage; Gillot, Nicolas
  - Minutes. 1731 - 1737, MC/ET/XXV/4; registre
    - Dijon (Jean) maître maçon rue Marivaux § titre nouvel, 27 avril 1736; MC/ET/XXV/4
      titre nouvel; Dijon, Jean
    - Ferret (Guillaume) maître maçon au port de Neuilly § rapport d'experts, 11 mai 1736; MC/ET/XXV/4
      Ferret, Guillaume
    - Bourgeois (Jean Leonard) horloger du roi place Dauphine § Bail, 28 mai 1736; MC/ET/XXV/4
      bail; Bourgeois, Jean Léonard
    - Delot (Pierre François) menuisier à la porte Maillot § Inventaire après décès de .., 22 août 1737; MC/ET/XXV/4
      inventaire; Delot, Pierre François
  - Minutes. 1738 - 1747, décembre, 1738 - décembre 1747; MC/ET/XXV/5; registre
    1738 à 1741, 27 août: actes passés par-devant Jacques Gaultier.
    1744, 28 octobre à 1747, décembre: actes passés par-devant Jacques Gaultier.
    1741, 23 octobre à 1744, 8 novembre: actes passés par-devant Jacques Charton.
    - Courtel (François) maçon au Roule § Inventaire après décès de .., 24 avril 1738; MC/ET/XXV/5
      inventaire; Courtel, François
    - Briger (Pierre) menuisier au Roule § Mariage de la fille de .., 20 octobre 1746; MC/ET/XXV/5
      contrat de mariage; Briger, Pierre
    - Guillemet (Claude François) Serrurier au Roule § Inventaire après décès de .., 11 décembre 1747; MC/ET/XXV/5
      inventaire; Guillemet, Claude François
  - Minutes. 1748, janvier - 1754, 6 août, janvier 1748 - 6 août 1754; MC/ET/XXV/6; registre
    1748, janvier à 24 février: actes passés par-devant Jacques Gaultier.
    1748, 24 novembre à 1750, 17 février: actes passés par-devant Daniel Duboy.
    1750, 24 mars à 1753: actes passés par-devant Alexandre Gérard, répertoire chronologique de ses actes reliés à la fin de ses minutes.
- Répertoire(s) de Jacques GAULTIER, 2 août 1680 - 15 avril 1773; MC/RE/XXV/1
  - Répertoire. 1680, 2 août - 1773, 15 avril, 2 août 1680 - 15 avril 1773; MC/RE/XXV/1
    Répertoire des notaires Jean Lesguillier (2 août 1680-25 décembre 1688), Gilles Picot (22 avril 1697), Pierre Delafaye (25 octobre 1699-8 décembre 1710), Jacques Gaultier (24 février 1712-25 septembre 1741-4 janvier 1745-21 juin 1748), Jacques Charton (23 octobre 1741-8 novembre 1744), Daniel Duboy (3 septembre 1748-29 décembre 1749), Alexandre Gérard (10 janvier 1750 - 8 octobre 1754), Jacques Durocher (12 octobre 1754-23 mars 1772), Louis Lamare (25 avril 1772-15 avril 1773).
    Notariat du Roule.
    Informations concernant le classement et la cotation:
    Le niveau inférieur de description, quand il existe, correspond aux mentions d'actes contenues dans le répertoire. Parmi celles-ci, certaines peuvent y être décrites, de manière plus ou moins détaillée. Pour consulter l'acte proprement dit, il convient de rechercher la cote au niveau des articles (registre ou liasse) des minutes du notaire (cote de type 'MC/ET').